臺灣高雄地方法院刑事判決　　　　　　　 96年度訴字第825號
公　訴　人　臺灣高雄地方法院檢察署檢察官
被　　　告　甲○○
指定辯護人　 本院公設辯護人丙○○
上列被告因違反槍砲彈藥刀械管制條例案件，經檢察官提起公訴
（96年度偵字第862 號），本院判決如下：
    主  文
甲○○未經許可寄藏可發射子彈具有殺傷力之改造手槍，累犯，
處有期徒刑年肆月，併科罰金新臺幣伍萬元，罰金如易服勞役
，以新台幣壹仟元折算壹日。
扣案仿BERETTA 廠92FS型半自動手槍製造且換發土造金屬槍管而
成之改造手槍壹枝（含彈匣壹個、槍枝管制編號：0000000000號
）及口徑9mm 制式子彈肆顆，沒收之。
    事  實
一、甲○○曾於民國85年間因重傷害及違反槍砲彈藥刀械管制條
    例等案件，經判處有期徒刑10年6 月確定，送監執行後，於
    民國88年7 月13日縮短刑期假釋出監，並於94年6 月10日假
    釋期滿未經撤銷視為執行完畢。猶不知悔改，明知具有殺傷
    力之槍砲及子彈，為槍砲彈藥刀械管制條例所管制之違禁物
    ，未經許可不得持有、寄藏，竟基於寄藏可發射子彈具有殺
    傷力改造手槍及寄藏子彈之犯意，於95年4 、5 月間某日，
    在高雄市鹽埕區哈瑪星碼頭附近，未經許可，受真實姓名年
    籍不詳、綽號「阿立」之成年男子寄託而同時地代為保管可
    發射子彈具有殺傷力之仿BERETTA 廠92FS型半自動手槍製造
    且換發土造金屬槍管而成之改造手槍1 枝（含彈匣1 個、槍
    枝管制編號：0000000000號）及具殺傷力之口徑9mm 制式子
    彈4 顆（另有玩具金屬子彈及空包彈各1 顆，均不具殺傷力
    ），以擔保「阿立」所積欠之新台幣6 萬元債務後，旋將該
    等改造手槍及子彈攜回高雄市○○區○○街6 樓之1 號住處
    臥房內藏匿。嗣於95年12月30日下午6 時30分許，為警持搜
    索票，在上開住處查獲，並扣得上開改造手槍1 支及子彈4
    顆，始悉上情。
二、案經高雄市政府警察局移送臺灣高雄地方法院檢察署檢察官
    偵查起訴。
    理  由
甲、程序方面：
    內政部警政署刑事警察局（下稱內政部刑事警察局）96 年1
    月30日刑鑑字第0960006896號鑑定通知書於性質上本係被告
    以外之人，即內政部刑事警察局人員於本件審判外所為之書
    面陳述，因該檢驗報告非審判長、受命法官或檢察官依刑事
    訴訟法第198 條規定囑託該局所為之鑑定，而係由移送機關
    將本件移送檢察官偵查前自行送請內政部刑事警察局所為之
    鑑定，故不屬於同法第206 條規定由鑑定人所出具之鑑定報
    告，依刑事訴訟法第159 條第1 項規定，該紙鑑定書乃屬於
    傳聞證據；又因該鑑定書並非經常處於可受公開檢查（Publ
    ic Inspection)狀態下所作成之文書，且係由內政部刑事警
    察局針對具體個案為之，更重要者，該份鑑定書乃本件刑事
    案件中由司法警察官員所制作，與刑事訴訟法第159 條之4
    第1 款由公務員職務上所製作之證明文書規定有間（該條款
    立法理由參照），亦非刑事訴訟法第159 條之4 第1 款所謂
    得成為傳聞例外之公務文書，惟公訴人、被告及辯護人於本
    院調查證據時，知有前開情形，而仍同意做為證據，本院復
    審酌該份鑑定通知書係依專業之方法進行鑑驗，其作成之情
    況並無不適當之情形，故該份鑑定通知書依刑事訴訟法第15
    9 條之5 之規定，乃因辯護人及被告之同意，復因無任何不
    適當作為證據之情形，而有證據能力。
乙、實體方面：
一、上開事實，業據被告甲○○於審理中坦承不諱（參本院卷第
    61頁），且有前揭手槍1 支及子彈4 顆扣案可資證明，而該
    手槍1 支（含彈匣1 個、槍枝管制編號0000000000號）係仿
    仿BERETTA 廠92FS型半自動手槍製造之槍枝，換裝土造金屬
    槍管而成之改造手槍，機械性能良好，可擊發適用子彈，具
    有殺傷力，以及該4 顆子彈均為9mm 制式子彈，且均具殺傷
    力等事實，業經內政部警政署刑事警察局鑑定屬實，有該局
    出具之槍彈鑑定書一份在卷可稽（見偵卷第21至25頁）；從
    而，本案事證已明，被告犯行堪予認定。
二、核被告所為，係犯槍砲彈藥刀械管制條例第8 條第4 項之未
    經許可寄藏可發射子彈具殺傷力之改造手槍罪、同條例第12
    條第4 項之寄藏子彈罪。被告同時地犯上開寄藏改造手槍、
    寄藏子彈等2 罪，係一寄藏行為觸犯二罪名，為想像競合犯
    ，應從一重之寄藏改造手槍罪處斷。又被告有如前揭事實欄
    所列前科紀錄，業如前述，其於有期徒刑執行完畢後5 年內
    ，故意再犯本件有期徒刑以上之罪，為累犯，應依刑法第47
    條第1 項規定加重其刑。爰審酌被告同時寄藏具殺傷力之槍
    械及子彈，對社會治安具有潛在之高度危險性，本不宜輕縱
    ，惟念其未持之犯罪，未發生具體損害，及寄藏槍彈時間非
    長，犯後坦承犯行，態度尚稱良好等一切情狀，量處如主文
    所示之刑，併科如主文所示之罰金，暨參酌其所犯情節，諭
    知罰金如易服勞役，以新台幣1 千元折算1 日，以資懲儆。
    扣案可發射子彈具有殺傷力之仿BERETTA 廠92FS型半自動手
    槍製造且換發土造金屬槍管而成之改造手槍1 枝（含彈匣1
    個、槍枝管制編號0000000000號）及具殺傷力之口徑9mm 制
    式子彈4 顆，均係違禁物，應依刑法第38條第1 項第1 款規
    定沒收之。至扣案玩具金屬子彈及空包彈各1 顆，均不具殺
    傷力，而非槍砲彈藥刀械管制條例所列管之違禁物，且均非
    被告所有，爰不併為沒收之宣告，附此敘明。
據上論斷，應依刑事訴訟法第299 條第1 項前段，槍砲彈藥刀械
管制條例第8 條第4 項、第12條第4 項，刑法第11條前段、第55
條、第47條第1 項、第42條第3 項前段、第38條第1 項第1 款，
判決如主文。
本案經檢察官乙○○到庭執行職務。
中　　華　　民　　國　　96　　年　　5 　　月　　31　　日
        　　　　　刑事第十一庭  審判長法　官  何秀燕
                                      法　官  吳金芳
                                      法　官  林揚奇
以上正本證明與原本無異。
如不服本判決，應於判決送達後10日內向本院提出上訴狀，上訴
於台灣高等法院高雄分院（須附繕本）。
中　　華　　民　　國　　96　　年　　5 　　月　　31　　日
                                      書記官  于耀文
附錄本案論罪科刑法條全文：
槍砲彈藥刀械管制條例第8條第1項、第4項：
未經許可，製造、販賣或運輸鋼筆槍、瓦斯槍、麻醉槍、獵槍、
空氣槍或第4 條第1 項第1 款所定其他可發射金屬或子彈具有殺
傷力之各式槍砲者，處無期徒刑或5 年以上有期徒刑，併科新臺
幣1 千萬元以下罰金。
未經許可，持有、寄藏或意圖販賣而陳列第1 項所列槍枝者，處
3 年以上10年以下有期徒刑，併科新臺幣7 百萬元以下罰金。
槍砲彈藥刀械管制條例第12條第4項：
未經許可，持有、寄藏或意圖販賣而陳列子彈者，處5 年以下有
期徒刑，併科新台幣3 百萬元以下罰金。
